

性别: 男 出生年月:1993.12 籍贯:湖南 手机:13882211921 邮箱:tjhedlen@gmail.com

个人简介

目前为旷视资深算法研究员,旷视成研院画质组负责人。主要研究方向为底层计算机视觉,计算摄影,也涉及高层计算机视觉以及计算机图形学等方向。领导旷视手机算法研发落地,项目落地包括华为、荣耀、小米、Oppo、Vivo、传音在内的全系列机型;领导团队研发出多种新型的原创画质算法,申请国内和国际专利共几十项;率队获得 CVPR-NITIRE2021 高动态范围图像赛道世界冠军,ECCV-MIPI2022 降噪赛道世界亚军;率队获得公司 MegTeam,优秀项目团队等奖项。在 CVPR,TIP等顶级会议和期刊上发表和在投论文共十余篇。

个人英文主页链接:个人英文主页;谷歌学术链接:谷歌学术; Github 链接: Github

专业技能

- 1.熟悉数字图像处理、深度学习、机器学习等学科基本算法,相关科研以及项目落地经验丰富
- 2.熟悉 C++、Python、Matlab、OpenCV 及 Linux 系统等, 熟悉面向对象设计, 良好的代码书写规范
- 3.熟悉 Pytorch、Tensorfolw、Caffe、MegEngine 等深度学习框架,相关模型优化和部署经验丰富
- 4.良好的英语阅读、写作能力,能熟练查阅外文文献、技术文档,同时具备丰富的英文论文写作投稿经验

教育经历

电子科技大学信号与信息处理硕士2016.09-2019.07南华大学电子信息工程学士2011.09-2015.06

工作经历

2018.11 – 至今 旷视科技成都研究院

职位: 算法研究员全职实习生 (2018.11 - 2019.3) 实习期间主要从事模型压缩相关,包含剪枝、蒸馏等算法研究员 (2019.3 - 2021.3)

技术经理/架构师 (超画质团队 leader,组内现有 10人,实习生 2人) (2021.3-至今) 当前团队主要项目和研究方向包括:图像\视频 HDR 以及超级夜景、图像\视频增强、对齐技术、 YUV\RAW 降噪、图像质量评估、3D 建模和渲染、计算光学等

项目工作(按时间线):

项目名称: 车载 DMS 分心驾驶系统(项目主要负责人之一, 4人)

项目背景: 车载辅助驾驶(DMS)系统主要是对运营汽车司机进行监控,主要包括吸烟、打电话、疲劳驾驶,由于车内环境非常复杂,对算法的鲁棒性是一个巨大的挑战,车机版性能都很差,要想达到 伪实时需要将模型在不掉点的情况下压缩至越小越好

主要工作:

1.从 0 到 1 完成问题抽象、模型选择、验收指标制定、采集需求制定、效果优化、模型压缩、在车机 版上实现伪实时处理, 准确率达到 99%以上

2.将 SENet+Shufflenet 作为 Base Model , 进行剪枝、量化、困难样本挖掘及各种数据增强方法提升效果和性能, Flops 从 560M 压缩至 37M, 在车机平台上实现实时

- 3.与产品经理、客户共同制定行业标准和模组选型,拉通工程团队、数据采集团队保证项目顺利完成
- 4. 项目顺利交付并量产,主要客户为华讯、钧捷,目前该产品作为公司标品进行交付

项目名称: YUV 域 HDR (团队负责人, 6人)

项目背景:基于 YUV 域的日光超画质项目,主要是在白天手机拍照中提升动态范围、清晰度、亮度等表现,能够覆盖高中低端,适用多种手机平台的通用型白天超画质产品

主要工作:

- 1. 带领 YUVHDR 团队构建基于 YUV 域的 HDR pipeline,研发出包括融合、对齐、去鬼影等多个新型算法,申请多项**创新型专利**,通过高效的多帧融合算法、深度学习对齐算法等新型算法的落地,并在公司内部成功推广,有力的助力了项目交付,该产品当前作为标品成为了公司的主要盈利产品之一2. 负责搭建 YUVSIQ 的算法框架,并实现项目的快速迭代验证与交付,使公司项目交付更加高效。在公司首创的三线闭环计划(包括交付,主线,新算法研发的协同分工和闭环)极大的提高人效比,并推广到公司其他团队进行使用。
- 3. 由于新方法的研发成功,助力公司在同虹软的 PK 中成功拿下如**传音超 100 模组,TCL 超 50 个模组、荣耀包年、小米包年等项目,**该表现在公司进行刊登推广,由于第一次拿下传音画质产品,该项目的成功使公司同传音建立战略合作,助力我司自研芯片在传音上的战略合作,由于在传音项目上的表现,荣耀以免 PK 形式与我司签订包年合同。并获得优秀项目和年度优秀团队 MegTeam。
- 4. 前期优质项目的铺垫,使众多厂商以免 PK 的形式同我司签约,当前主要客户有**荣耀、小米、传音、TCL、WIKO、OMIX、天珑、中科创达、道通无人机**等。当前整套产品 SDK 作为标品进行交付

项目名称: Raw 域 HDR (团队负责人, 4人)

项目背景: 基于 RAW 域的日光超画质产品,主要是在手机拍照中提升动态范围、清晰度、亮度等表现,能够覆盖高中端,适用多种手机平台的通用型超画质产品

主要工作:

- 1. 完成 RAWHDR 管线搭建,推动产品落地。对各算法模块的升级制定详细计划和有序实施,对于手机产品的每次升级和产品发布进行高效快速的支持
- 2. 完成荣耀 Magic 3/Magic 4 / Magic V/Magic Vs / 荣耀 70/荣耀 80 等机型的算法交付,当前所有机型已经完成发布,并获得年度优秀项目和荣耀颁发的优秀合作伙伴奖
- 3. 完成 **Huawei mate 系列和 Nova 系列**项目算法开发和交付工以及 DXO 评测的相关功能,以及一些效果问题的改进。并持续的解决华为商用后的实际线上问题。在 **DXO 评分中取得 100 分,当时榜首,全球第一名**。
- 4. 当前主要客户伟**华为、荣耀、传音、HMD、中科夏普等**, 当前整套产品 SDK 作为标品进行交付

项目名称:超级夜景(团队负责人,4人)

项目背景:基于 YUV 域的超级夜景超画质项目,主要是在夜景手机拍照中提升夜景拍照亮度、清晰度、降低噪声水平、提高动态范围等表现,能够覆盖高中低端,适用多种手机平台的通用型超画质产品

主要工作:

- 1. 从 0 到 1 构建基于 YUV 域的超级夜景 pipeline, 研发出包括融合、降噪、对齐、去鬼影等核心模块, 并成功上线, 助力产品成功交付
- 2. 传音夜景作为当时的第一个客户,由于成功打开市场,最终获得**优秀项目团队**,填补了公司产品空

白,作为公司的标品成功进行推广

- 3. 实现 MOTO 客户上自研的深度学习降噪算法的落地, 助力长期合约的签订, 并打开海外市场
- 4. 项目顺利交付并量产,成为公司主要盈利项目,主要客户有: VIVO、OPPO、小米、传音等

项目名称: 视频 HDR (团队负责人, 4人)

项目背景: 实现实时的视频 HDR 超画质, 结合硬件和软件层面整体提升视频超画质, 并达到实时性主要工作:

- 1. 负责从 0 到 1 研发视频 HDR 算法,其中涉及算法选型、域确定、数据采集方案,硬件结合以及移植等
- 2. 负责制定数据采集文档, 拉通工程团队进行平台开发以及算法管线移植
- 3. 成功研发包括多帧融合等新型算法, 在手机平台上能够达到实时, 实现视频 HDR 效果

项目名称: 人像美颜 (团队负责人, 3人)

项目背景: 人像美颜项目,主要在手机拍照中加入对人像的美化处理,主要研发包括美白、美黑等产品,尤其对美黑产品研发成功,填补了公司在这项产品的空白,并成为行业内最先拥有该技术的公司**主要工作:**

- 1. 负责公司美颜产品线中美白和美黑两项产品的研发,成功研发出新型算法,使产品成功上线
- 2. 与产品经理、客户共同制定相关测试验收标准, 拉通工程团队、高性能优化团队保证项目顺利完成
- 3. 项目顺利交付并量产, 主要客户有: 三星、传音等国内/海外市场

2018.06-2018.11 商汤科技深圳研究院

职位: 计算机视觉算法研究员实习生

项目工作:

项目名称:内容审核项目(项目算法核心成员)

项目背景: 实时、快速和精准检查和过滤图片/视频中的政治人物或名人,对图像/视频中的内容做审核,减轻人工审核的成本

主要工作:

- 1. 验证并改进人脸识别、人脸验证的一些基本算法,并实现了在项目中的落地
- 2. 搭建大型的人脸数据集,助力项目迭代得到更优的模型
- 3. 产品成功上线, 作为公司的SDK产品上线商汤产品官网, 主要应用于需要做内容审核的客户

论文

Submitted

1. MEFLUT: Unsupervised Learning 1D Lookup Tables for Multi-exposure Image Fusion.

Ting Jiang, Chuan Wang, Xinpeng Li, Ru Li, Haoqiang Fan, Shuaicheng Liu (Submitted CVPR 2023, CCFA)

2. Multi-focus Image Fusion in Dynamic Scenes with a Hand-held Camera.

Ting Jiang, Haibin Huang, Ru Li, Haoqiang Fan, Shuaicheng Liu (Submitted CVPR 2023, CCFA)

3. Reconstruction Flow Recurrent Network for Compressed Video Enhancement.

Xuhang Liu, Chuan Wang, Ting Jiang, Tianjiao Zeng, Zhengning Wang, Shuaicheng Liu (Submitted CVPR 2023, CCFA)

4. Low Exposure Reference HDR Deghosting with Frequency-based Reconstruction.

Wenjie Lin, Chuan Wang, Ting Jiang, Haoqiang Fan, Shuaicheng Liu (Submitted CVPR 2023, CCFA)

5. Kernel-aware Dual-level Statistical Distance for Image Quality Assessment with Relaxed Reference. Xinpeng Li,

Ting Jiang, Qingbo Wu, Shuaicheng Liu (Submitted TIP 2022, SCI —▼)

6. Efficient Neural Architecture Search via firefly optimization for SAR ship detection. Jielei Wang, **Ting Jiang**, Zongyong Cui, Changjie Cao, Zongjie Cao (**Submitted TGRS 2022, SCI ─☒**)

Accepted

- 7. Absorption Pruning of Deep Neural Network for Object Detection in Remote Sensing Imagery. Jielei Wang, **Ting Jiang**, Zongyong Cui, Zongjie Cao (Accepted TIP 2022, SCI —▼)
- 8. ADNet: Attention-guided Deformable Convolutional Networks for High Dynamic Range Imaging. Zhen Liu, Wenjie Lin, Xinpeng Li, Qing Rao, **Ting Jiang**, Mingyan Han, Haoqiang Fan, Jian Sun, Shuaicheng Liu (**Accepted CVPRW 2021**).
- 9. HAUformer: Hybrid Attention-guided U-shaped Transformer for RGBW Fusion Image Restoration. **Ting Jiang**, Qi Wu, Chengzhi Jiang, Mingyan Han, Xinpeng Li, Wenjie Lin, Youwei Li, Haoqiang Fan, Shuaicheng Liu (Accepted ECCVW, 2022).
- 10. Filter Pruning with A Feature Map Entropy Importance Criterion for Convolution Neural Networks Compressing Jielei Wang, **Ting Jiang**, Zongyong Cui, Zongjie Cao. (**Accepted NeuroComputing**, **SCI** □ ▶).
- 11. A Knowledge Distillation Method Based on IQE Attention Mechanism for Target Recognition in Sar Imagery. Jielei Wang, **Ting Jiang**, Zongyong Cui, Zongjie Cao, Changjie Cao. (**Accepted IGRASS 2022, CCFC Oral**) 12. Data Augmentation with Gabor Filter in Deep Convolutional Neural Networks for Sar Target Recognition. **Ting Jiang**, Zongyong Cui, Zhi Zhou, Zongjie Cao. (**Accepted IGRASS 2018, CCFC**).
- 13. Adaptive Weighted Multi-Task Sparse Representation Classification in SAR Image Recognition. Zhi Zhou, Zongyong Cui, **Ting Jiang**, Zongjie Cao. (**Accepted IGRASS 2018, CCFC**).

比赛

#11

- 1. NTIRE 2021 High Dynamic Range Challenge Track 2 Multiple Frames (全球第一旷视 MegHDR 团队,第二名三星研究院,第三名华为诺亚方舟实验室)
- 2. MIPI 2022 RGBW joint Fusion and denoise challenge (全球第二)
- 3. NTIRE 2022 High Dynamic Range Challenge Track 1 Fidelity(low-complexity constrain) (全球第八)
- 4. NTIRE 2022 High Dynamic Range Challenge Track 2 Low-complexity (fidelity constrain) (全球第五)
- 5. MIPI 2022 Quad Joint Remosaic and Denoise (全球第六)

선생	
"一种数据处理方法、装置、系统及存储介质"	(201911171882.7)
"一种基于熵注意的神经网络模型压缩与加速方法"	(201910400927.7)
"一种基于熵重要性准则的模型卷积核裁剪方法"	(201910400922.4)
"图像处理方法、装置和电子系统"	(202011005361.7)
"图像融合方法、装置、电子设备及可读存储介质"	(202011227393.1)
"人物图像处理方法及装置、电子设备、存储介质"	(202011213766.X)
"图像处理方法及装置"	(202011225826.X)
"行为识别的方法、装置及计算机存储介质"	(202010173400.8)

(PS: 包含多项原创国内或国际专利。还有十几项专利未列出,由于篇幅此处省略)

自我评价

- 1.强烈的责任心,学习能力强,沟通能力良好。
- 2.非常强的抗压能力和良好的心态
- 3.非常好的团队合作意识和团队管理能力